臺灣臺中地方法院民事判決
110年度訴字第1739號
原      告  均和資產管理股份有限公司

法定代理人  朱祐宗
訴訟代理人  蔡琇媛律師
複 代理 人  謝念廷律師
被      告  葉玉樹
            陳央敏
            洪桂英
            張哲宗
            林增華
            陳月英
上  一  人
訴訟代理人  洪慶男



上列當事人間請求拆屋還地等事件，本院於民國111年7月1日言
詞辯論終結，判決如下：
    主      文
一、被告葉玉樹應將坐落臺中市○○區○○段000000地號土地上如附
    圖所示A部分（面積0.78平方公尺）之地上物拆除，並將該
    部分土地騰空返還予原告。
二、被告洪桂英應將坐落臺中市○○區○○段000000地號土地上如附
    圖所示C部分（面積8.02平方公尺）之地上物拆除，並將該
    部分土地騰空返還予原告。
三、被告張哲宗應將坐落臺中市○○區○○段000000地號土地上如附
    圖所示D部分（面積2.73平方公尺）之地上物拆除，並將該
    部分土地騰空返還予原告。
四、被告林增華應將坐落臺中市○○區○○段000000地號土地上如附
    圖所示E部分（面積1.42平方公尺）之地上物拆除，並將該
    部分土地騰空返還予原告。
五、被告陳月英應將坐落臺中市○○區○○段000000地號土地上如附
    圖所示F部分（面積0.2平方公尺）之地上物拆除，並將該部
    分土地騰空返還予原告。
六、被告葉玉樹應給付原告新臺幣180元，及自民國110年7月14
    日起至清償日止，按週年利率5％計算之利息，並自民國110
    年6月18日起至返還第一項所示土地之日止，按月於每月18
    日給付新臺幣11元。
七、被告陳央敏應給付原告新臺幣7,436元，及自民國110年7月1
    4日起至清償日止，按週年利率5％計算之利息。
八、被告洪桂英應給付原告新臺幣1,801元，及自民國110年7月1
    4日起至清償日止，按週年利率5％計算之利息，並自民國110
    年6月18日起至返還第二項所示土地之日止，按月於每月18
    日給付新臺幣110元。
九、被告張哲宗應給付原告新臺幣606元，及自民國110年7月14
    日起至清償日止，按週年利率5％計算之利息，並自民國110
    年6月18日起至返還第三項所示土地之日止，按月於每月18
    日給付新臺幣37元。
十、被告林增華應給付原告新臺幣311元，及自民國110年7月25
    日起至清償日止，按週年利率5％計算之利息，並自民國110
    年6月18日起至返還第四項所示土地之日止，按月於每月18
    日給付新臺幣19元。
、被告陳月英應給付原告新臺幣49元，及自民國110年7月25日起至清償日止，按週年利率5％計算之利息，並自民國110年6月18日起至返還第五項所示土地之日止，按月於每月18日給付新臺幣3元。　　　　　　　　　　　　
、原告其餘之訴駁回。
、訴訟費用（減縮、撤回部分除外）由被告葉玉樹負擔6％、洪
    桂英負擔61％、張哲宗負擔20％、林增華負擔11％、陳月英負
    擔2％。
、本判決原告勝訴部分得假執行；但如被告葉玉樹、陳央敏、
    洪桂英、張哲宗、林增華、陳月英各以新臺幣2萬4414元、7
    ,436元、25萬1026元、8萬5449元、4萬4446元、6,260元為
    原告預供擔保，均得免為假執行。
、原告其餘假執行之聲請駁回。
    事實及理由
壹、程序方面
一、按訴狀送達後，原告不得將原訴變更或追加他訴，但擴張或
    減縮應受判決事項之聲明者，不在此限，民事訴訟法第255
    條第1項第3款定有明文。經查：（一）本件原告起訴時係以
    坐落臺中市○○區○○段000000地號、1009-3地號、1024-1地號
    、1033-1地號、1033-2地號土地（下稱系爭5筆土地）之全
    部面積（合計78.79平方公尺）計算其訴訟標的價額及第一
    審裁判費（見本院卷一第14頁），應認原告起訴時係聲明請
    求返還系爭5筆土地之全部。嗣原告於民國111年3月31日始
    具狀將聲明請求返還土地之面積更正為如附圖所示A、B、C
    、D、E、F部分（面積合計34.8平方公尺）（見本院卷一第3
    45─346頁）；又於111年5月5日具狀將請求被告陳央敏拆除
    地上物、返還土地部分（面積21.65平方公尺）撤回（見本
    院卷二第29頁）。原告上開2次更正聲明之行為，分別屬於
    聲明之減縮及撤回，均屬適法。（二）原告起訴聲明請求被
    告葉玉樹、陳央敏、洪桂英、張哲宗、林增華、陳月英給付
    相當於租金之不當得利，依序為新臺幣（下同）1萬3047元
    並按月797元、1萬3047元並按月797元、6,302元並按月385
    元、1,228元並按月75元、999元並按月61元、655元並按月4
    0元（見本院卷一第12─13頁），嗣於111年3月31日具狀將各
    該請求金額依序更正為344元並按月21元、9,691元並按月59
    2元、3,585元並按月219元、1,228元並按月75元、638元並
    按月39元、98元並按月6元（見本院卷一第346─347頁），又
    於111年5月5日具狀將對被告陳央敏請求之金額結算為1萬48
    71元，並刪除按月給付部分（見本院卷二第31頁），亦屬聲
    明之減縮，符合規定，應予准許。
二、被告林增華未於言詞辯論期日到場，核無民事訴訟法第386 
    條所列各款情形，爰依原告之聲請，由其一造辯論而為判決
    。
貳、實體方面
一、原告主張：
（一）原告為系爭5筆土地之所有人，均於109年2月6日因拍賣取
      得土地所有權。被告葉玉樹、陳央敏、洪桂英、張哲宗、
      林增華、陳月英（下稱被告6人）為【附表一】所示有辦
      保存登記建物之所有人，其等建物之附屬增建地上物均無
      權越界占用系爭5筆土地，各該占用情形如【附表一】所
      示。其中僅被告陳央敏於111年3月10日自行將越界之地上
      物拆除，故原告得依民法第767條第1項前段、中段規定，
      請求其餘5位被告將越界之地上物拆除，並將該部分占用
      之土地返還原告。另被告6人無權越界占用系爭5筆土地，
      乃無法律上原因受有利益，致原告受有損害，原告得依民
      法第179條之規定請求被告返還相當於租金之不當得利。
      倘若以系爭5筆土地之申報地價每平方公尺3,280元、年息
      10％、【附表二】所示之採計期間為計算基礎，可算出被
      告6人應給付原告相當於租金之不當得利金額，分別如下
      述聲明第6─11項所示。爰依民法第767條第1項前段、中段
      及同法第179條之規定提起本件訴訟等語。
（二）並聲明（見本院卷二第29─33、41頁）：
   1、如主文第1項所示。
   2、如主文第2項所示。
   3、如主文第3項所示。
   4、如主文第4項所示。
   5、如主文第5項所示。
   6、被告葉玉樹應給付原告344元，及自起訴狀繕本送達翌日
      起至清償日止，按週年利率5％計算之利息，並自110年6月
      18日起至被告葉玉樹返還土地之日止，按月於每月18日給
      付21元。
   7、被告陳央敏應給付原告1萬4871元，及自起訴狀繕本送達
      翌日起至清償日止，按週年利率5％計算之利息。
   8、被告洪桂英應給付原告3,585元，及自起訴狀繕本送達翌
      日起至清償日止，按週年利率5％計算之利息，並自110年6
      月18日起至被告洪桂英返還土地之日止，按月於每月18日
      給付219元。
   9、被告張哲宗應給付原告1,228元，及自起訴狀繕本送達翌
      日起至清償日止，按週年利率5％計算之利息，並自110年6
      月18日起至被告張哲宗返還土地之日止，按月於每月18日
      給付75元。
  10、被告林增華應給付原告638元，及自起訴狀繕本送達翌日
      起至清償日止，按週年利率5％計算之利息，並自110年6月
      18日起至被告林增華返還土地之日止，按月於每月18日給
      付39元。
  11、被告陳月英應給付原告98元，及自起訴狀繕本送達翌日起
      至清償日止，按週年利率5％計算之利息，並自110年6月18
      日起至被告陳月英返還土地之日止，按月於每月18日給付
      6元。
二、被告方面：
（一）被告葉玉樹以：本建物始建於68年，當時由原地主規劃興
      建就有道路供住戶無償通行使用，至今已有40餘年之久，
      顯已具既成道路之事實，原告應無主張收取租金之權利。
      原告所主張被告占用道路之物為花盆，並非違建物，應屬
      違反道路交通使用條例等語置辯。並聲明：1、原告之訴
      及假執行之聲請均駁回。2、如受不利益判決，願供擔保
      請准宣告免為假執行。
（二）被告陳央敏以：被告陳央敏於99年1月間合法買受建物、
      土地，賣家出售時亦聲稱土地產權皆在所有權狀內，被告
      陳央敏不知買受之土地含有附圖編號B部分土地，何來不
      當占有、不當得利？被告陳央敏自99年1月買受迄今，未
      曾變動過建物、土地之樣貌，僅有安裝鐵窗至既有之圍牆
      ，買受迄今亦無擴建。越界占用原告土地之圍牆，不知為
      何任屋主所興建，無法追究，被告陳央敏亦為受害者。原
      告於109年2月間取得土地所有權後，在未告知被告陳央敏
      之情形下逕行起訴，原告請求給付租金及租金利息實不合
      理。本件訴訟繫屬後，被告陳央敏已於111年3月10日動工
      拆除附圖編號B部分地上物，並將該部分占用之土地騰空
      返還原告等語置辯。並聲明：1、原告之訴及假執行之聲
      請均駁回。2、如受不利益判決，願供擔保請准宣告免為
      假執行。
（三）被告洪桂英以：倘若價格合理，被告洪桂英願向原告購買
      或承租附圖編號C部分土地，以談和解。若原告執意要拆
      除附圖編號C部分地上物，被告洪桂英認為並無必要，因
      占用面積甚小等語置辯。並聲明：原告之訴及假執行之聲
      請均駁回。
（四）被告張哲宗以：被告張哲宗向建商購入建物、土地後並未
      增建，附圖編號D部分地上物為72年間已興建完成之車庫
      ，該部分土地屬既成道路，原告不得阻擋他人通行，被告
      張哲宗不同意拆除上開地上物，希望以買賣或承租之方式
      洽談和解置辯。並聲明：原告之訴及假執行之聲請均駁回
      。
（五）被告林增華未於言詞辯論期日到場，惟前於準備程序時曾
      以：被告林增華係購買二手屋，不清楚為何會發生本件越
      界情事等語陳述。
（六）被告陳月英以：被告陳月英並無刻意侵占附圖編號F部分
      土地，被告陳月英於97年間取得建物、土地時，該侵占部
      分即已存在，並與連接被告陳月英建地總面積約101平方
      公尺實不成比例，且為興建於68年間之老舊建物，請衡量
      當時土地測量技術及工具與今日不同而有容許誤差。然原
      告請求計算利息、補償等等，不符合比例原則等語置辯。
      並聲明：1、原告之訴及假執行之聲請均駁回。2、如受不
      利益判決，願供擔保請准宣告免為假執行。
三、得心證之理由
　　原告主張其為系爭5筆土地之所有人，均於109年2月6日因拍
    賣取得土地所有權等情，據其提出系爭5筆土地之登記謄本
    為證（見本院卷一第25─30頁），復為被告6人所不爭執，堪
    信為真。原告另主張被告6人應拆除地上物、返還土地，並
    給付相當於租金之不當得利等節，則為被告6人所否認，並
    以前詞置辯，本院茲論斷如下：
（一）拆除地上物、返還土地部分：
   1、按所有人對於無權占有其所有物者，得請求返還之，對於
      妨害其所有權者，得請求除去之民法第767 條第1 項前段
      、中段分別定有明文。而以無權占有為原因，請求返還所
      有物之訴，被告對原告就其物有所有權存在之事實無爭執
      ，而僅以非無權占有為抗辯者，原告於被告無權占有之事
      實，無舉證責任。被告應就其取得占有，係有正當權源之
      事實證明之，如不能證明，則應認原告之請求為有理由（
      最高法院72年度台上字第1552號判決意旨參照）。
   2、關於被告6人各該有辦保存登記建物之附屬增建地上物越
      界之情形，業經本院於111年1月19日會同兩造及地政機關
      前往現場進行履勘測量，測得各該地上物越界占用系爭5
      筆土地之情形如【附表一】所示，有本院履勘筆錄及地政
      機關複丈成果圖（即附圖）在卷可參（見本院卷一第195─
      221、321頁），此事實堪予認定。經查，【附表一】所示
      有辦保存登記之建物6棟，依序為被告葉玉樹、陳央敏、
      洪桂英、張哲宗、林增華、陳月英所有，有建物登記謄本
      6份在卷足稽（見本院卷一第87─99頁）。再者，依地政機
      關現場測量結果，附圖編號A、B、C、D、E、F部分地上物
      ，依序為被告葉玉樹、陳央敏、洪桂英、張哲宗、林增華
      、陳月英各該有辦保存登記建物之附屬增建地上物，此觀
      附圖左側表格之備註欄自明。準此，被告6人於買受取得
      各該有辦保存登記建物所有權時，應有一併取得附圖編號
      A、B、C、D、E、F部分地上物之事實上處分權，故有拆除
      之權限，至於各該地上物當初為何人所原始興建，則非所
      問。
   3、次查，被告陳央敏已於訴訟繫屬中自行拆除附圖編號B部
      分地上物，有被告陳央敏陳報之照片為證（見本院卷二第
      17─25頁），且原告並已撤回此部分之訴（見本院卷二第2
      9頁）。然被告葉玉樹、洪桂英、張哲宗、林增華、陳月
      英（下稱其餘5位被告）迄未拆除，復未舉證證明渠等有
      何占用系爭5筆土地之正當權源，則原告依民法第767條第
      1項前段、中段之規定，請求其餘5位被告各將附圖編號A
      、C、D、E、F部分地上物拆除，並將該部分占用之土地返
      還原告，即屬有據。至於被告葉玉樹、張哲宗所謂原告土
      地為既成道路乙節，縱使為真，亦不表示渠等之地上物有
      權越界占用該土地。此外，民法物上請求權之行使本不以
      相對人主觀上有故意或過失為必要，故縱使其餘5位被告
      對越界占用之情形均不知情，且無過失，亦不得免除其拆
      除地上物、返還土地之責任，併此指明。
   4、次按土地所有人建築房屋逾越地界，鄰地所有人請求移去
      或變更時，法院得斟酌公共利益及當事人利益，免為全部
      或一部之移去或變更。但土地所有人故意逾越地界者，不
      適用之，民法第796條之1定有明文。此項規定屬於法院應
      依職權審酌之事項，不待當事人聲明或陳述。經查，附圖
      編號A、C、D、E、F部分地上物越界占用系爭5筆土地之面
      積雖小，然鄰地地上物越界占用之事實，終究仍會妨礙原
      告對於系爭5筆土地之規劃利用。況且，附圖編號A、C、D
      、E、F部分地上物均僅為各該有辦保存登記建物之附屬增
      建地上物，拆除後並不會改變原有建物之構造，故對其餘
      5位被告之影響甚微。本院綜合審酌上情，認本件越界情
      形並無適用民法第796條之1規定之餘地。
（二）相當於租金之不當得利部分：　　　
   1、按無法律上之原因而受利益，致他人受損害者，應返還其
      利益。雖有法律上之原因，而其後已不存在者，亦同，民
      法第179條定有明文。無權占有他人房屋或土地，可能獲
      得相當於租金之利益，為社會通常之觀念（最高法院61年
      台上字第1695號判決要旨參照）。本件被告6人之地上物
      無權越界占用原告之土地，占用情形如【附表一】所示、
      占用期間如【附表二】之採計期間所示，均為本院認定之
      事實，堪認被告6人均無法律上原因，獲有相當於租金之
      不當得利，致原告受有損害。被告陳央敏雖辯稱，其買受
      建物、土地時不知地上物占用之範圍有包含鄰地，何來不
      當得利云云。然查，不當得利本質上屬於一種無過失之法
      定責任，僅須具備民法第179條所列之客觀事實，即足當
      之，不以得利者主觀上有故意或過失為必要，故被告陳央
      敏上開所辯，尚有誤會。被告陳月英另辯稱，原告請求計
      算利息、補償等等，不符合比例原則云云，然本件查無原
      告請求不當得利違反比例原則之具體情事，且本院更已酌
      減判准原告之不當得利金額（詳如下述），故被告陳月英
      上開所辯，亦不足採。據此，原告請求被告6人給付相當
      於租金之不當得利，均屬有憑。
   2、次按租用基地建築房屋之土地租金，以不超過土地申報價
      額年息百分之10為限，此觀土地法第105條準用同法第97
      條第1項規定自明。再按土地法第97條所稱之土地價額，
      係依法定地價；土地所有權人依本法所申報之地價，為法
      定地價，土地法施行法第25條、土地法第148條分別定有
      明文。而土地法第105條準用同法第97條所定，建築基地
      之租金，按申報價額年息百分之10為限，乃指基地租金之
      最高限額而言，並非必須照申報地價額年息百分之10計算
      （最高法院46年台上字第855號判決要旨參照）；基地租
      金之數額，除以基地申報地價為基礎外，尚須斟酌基地之
      位置，工商業繁榮之程度，承租人利用基地之經濟價值及
      所受利益等項，並與鄰地租金相比較，以為決定，並非必
      達申報總地價年息百分之10最高額（最高法院68年台上字
      第3071號判決要旨參照）。查系爭5筆土地之申報地價均
      為每平方公尺3,280元，有土地登記謄本在卷可按（見本
      院卷一第25─30頁），應無疑問。關於年息部分，原告雖
      主張以10％計算，然本院審酌系爭5筆土地坐落位置之周遭
      環境皆為住宅，並非繁華之商圈，有本院履勘時拍攝之現
      場照片在卷可考（見本院卷一第201─221頁），應認原告
      主張之百分比尚屬過高，應核減為年息5％較為適當。因此
      ，按【附表二】所列之計算方式進行計算後，原告得請求
      被告葉玉樹、陳央敏、洪桂英、張哲宗、林增華、陳月英
      給付相當於租金之不當得利，依序為如主文第6─11項所示
      。
   3、末按給付無確定期限者，債務人於債權人得請求給付時，
      經其催告而未為給付，自受催告時起，負遲延責任，其經
      債權人起訴而送達訴狀，或依督促程序送達支付命令，或
      為其他相類之行為者，與催告有同一之效力；遲延之債務
      ，以支付金錢為標的者，債權人得請求依法定利率計算之
      遲延利息。但約定利率較高者，仍從其約定利率；應付利
      息之債務，其利率未經約定，亦無法律可據者，週年利率
      為百分之5，民法第229條第2項、第233條第1項、第203條
      分別定有明文。本件原告對被告6人之不當得利返還請求
      權，係以支付金錢為標的，且屬無確定期限之給付，被告
      6人均應受原告催告後仍未給付，始負遲延責任。原告茲
      以起訴狀繕本送達被告6人進行催告，被告6人合法收受起
      訴狀繕本後（見本院卷一第135─145頁送達證書6份），迄
      未給付，應自送達翌日起負遲延責任。準此，原告請求加
      計自起訴狀繕本送達各該被告之翌日（被告葉玉樹、陳央
      敏、洪桂英、張哲宗均為110年7月14日、被告林增華、陳
      月英均為110年7月25日）起至清償日止，按週年利率5％計
      算之法定遲延利息，核無不合。
四、綜上所述，原告①依民法第767條第1項前段、中段規定，依
    序請求被告葉玉樹、洪桂英、張哲宗、林增華、陳月英將附
    圖編號A、C、D、E、F所示之地上物拆除，並將該部分土地
    騰空返還予原告；②依民法第179條規定，依序請求被告葉玉
    樹、陳央敏、洪桂英、張哲宗、林增華、陳月英各給付如主
    文第6─11項所示相當於租金之不當得利，為有理由，應予准
    許；逾此範圍之請求，為無理由，應予駁回。
五、本院判命返還之土地價額共計41萬1595元（面積共13.15平
    方公尺），如【附表一】所示，另判命給付相當於租金之不
    當得利部分，依民事訴訟法第389條第2項準用同法第77條之
    2第2項規定，不併算之，是本件乃屬所命給付價額未逾50萬
    元之判決，依民事訴訟法第389條第1項第5款之規定，應就
    原告勝訴部分依職權宣告假執行。就此部分，被告葉玉樹、
    陳央敏、陳月英均聲明願供擔保免為假執行，爰酌定相當之
    擔保金額准許之；其餘3位被告雖未為此聲明，然本院為求
    衡平起見，仍依民事訴訟法第392條第2項規定，依職權宣告
    其餘3位被告亦得於供擔保後免為假執行。至於原告敗訴部
    分，其假執行之聲請即失所附麗，應併予駁回。
六、本件事證已臻明確，兩造其餘主張及舉證，核與判決結果無
    影響，爰不逐一論斷，附此敘明。
七、訴訟費用負擔之依據：民事訴訟法第79條、第85條第1項後
    段。
中　　華　　民　　國　　111 　年　　7 　　月　　29　　日
                  民事第五庭  審判長法  官  陳文爵
                                    法  官  施懷閔
                                    法　官　陳盈睿
以上正本係照原本作成。
如不服本判決，應於判決書正本送達翌日起20日內，向本院提出
聲明上訴狀，並按他造人數檢附繕本。如委任律師提起上訴者，
應一併繳納上訴裁判費。
中　　華　　民　　國　　111 　年　　7 　　月　　29　　日
                                    書記官  蔡昀潔
【附表一：被告地上物越界占用情形】
被  告 占用土地 占用區域 標的價額（元以下四捨五入） 被告建物 建物門牌 葉玉樹 臺中市○○區○○段000000地號 附圖編號A部分 面積0.78平方公尺 3萬1300元/平方公尺＊0.78平方公尺 ＝2萬4414元 臺中市○○區○○段000○號 臺中市○○區○○路0段000巷0弄0號 陳央敏 臺中市○○區○○段000000地號 附圖編號B部分 面積21.65平方公尺（原告已撤回此部分之訴）  臺中市○○區○○段000○號 臺中市○○區○○路0段000巷0弄0號 洪桂英 臺中市○○區○○段000000地號 附圖編號C部分 面積8.02平方公尺 3萬1300元/平方公尺＊8.02平方公尺 ＝25萬1026元 臺中市○○區○○段000○號 臺中市○○區○○路0段000巷0弄0號 張哲宗 臺中市○○區○○段000000地號 附圖編號D部分 面積2.73平方公尺 3萬1300元/平方公尺＊2.73平方公尺 ＝8萬5449元 臺中市○○區○○段0000○號 臺中市○○區○○路0段000巷0弄0號 林增華 臺中市○○區○○段000000地號 附圖編號E部分 面積1.42平方公尺 3萬1300元/平方公尺＊1.42平方公尺 ＝4萬4446元 臺中市○○區○○段0000○號 臺中市○○區○○路0段000巷0弄0號 陳月英 臺中市○○區○○段000000地號 附圖編號F部分 面積0.2平方公尺 3萬1300元/平方公尺＊0.2平方公尺 ＝6,260元 臺中市○○區○○段0000○號 臺中市○○區○○路0段000巷0弄0號 總  和  13.15平方公尺 （不含編號B） 41萬1595元 （不含編號B）   

【附表二：相當於租金之不當得利】
被  告 占用土地 占用區域 採計期間 計算方式（元以下四捨五入）  葉玉樹 臺中市○○區○○段000000地號 附圖編號A部分 面積0.78平方公尺 ‧109年2月6日─110年6月17日 （＝16.37個月） ‧110年6月18日─拆物還地止 3,280元/平方公尺＊0.78平方公尺＊5％＊1/12＝11元/月 11元/月＊16.37個月＝180元  陳央敏 臺中市○○區○○段000000地號 附圖編號B部分 面積21.65平方公尺 ‧109年2月6日─111年3月10日 （＝25.12個月） 3,280元/平方公尺＊21.65平方公尺＊5％＊1/12＝296元/月 296元/月＊25.12個月＝7,436元  洪桂英 臺中市○○區○○段000000地號 附圖編號C部分 面積8.02平方公尺 ‧109年2月6日─110年6月17日 （＝16.37個月） ‧110年6月18日─拆物還地止 3,280元/平方公尺＊8.02平方公尺＊5％＊1/12＝110元/月 110元/月＊16.37個月＝1,801元  張哲宗 臺中市○○區○○段000000地號 附圖編號D部分 面積2.73平方公尺 ‧109年2月6日─110年6月17日 （＝16.37個月） ‧110年6月18日─拆物還地止 3,280元/平方公尺＊2.73平方公尺＊5％＊1/12＝37元/月 37元/月＊16.37個月＝606元  林增華 臺中市○○區○○段000000地號 附圖編號E部分 面積1.42平方公尺 ‧109年2月6日─110年6月17日 （＝16.37個月） ‧110年6月18日─拆物還地止 3,280元/平方公尺＊1.42平方公尺＊5％＊1/12＝19元/月 19元/月＊16.37個月＝311元  陳月英 臺中市○○區○○段000000地號 附圖編號F部分 面積0.2平方公尺 ‧109年2月6日─110年6月17日 （＝16.37個月） ‧110年6月18日─拆物還地止 3,280元/平方公尺＊0.2平方公尺＊5％＊1/12＝3元/月 3元/月＊16.37個月＝49元